臺灣苗栗地方法院刑事判決              100年度訴字第527號
公  訴  人  臺灣苗栗地方法院檢察署檢察官
被      告  鍾木禎
選任辯護人  何國榮律師
上列被告因違反毒品危害防制條例案件，經檢察官提起公訴（10
0 年度偵字第4272號、100 年度偵字第4288號），本院判決如下
：
    主    文
鍾木禎犯如附表一、二所示之罪，各處如附表一、二所示之刑（
含主刑及從刑）。主刑部分應執行有期徒刑玖年，從刑部分併執
行之。
    犯罪事實
一、鍾木禎（綽號「阿禎」）明知安非他命係毒品危害防制條例
    第2 條第2 項第2 款所列管之第二級毒品，亦為主管機關行
    政院衛生署公告禁止使用之毒害藥品，乃藥事法規定之禁藥
    ，不得擅自販賣、轉讓，竟意圖營利，基於販賣安非他命之
    犯意，以門號0000000000號行動電話為聯絡工具，分別於附
    表一所示時間、地點，販賣安非他命予謝國森、張秀琴、范
    勝雄、林錦良等人施用，而取得如附表一所示之款項共新臺
    幣（下同）28,500元。
二、其另基於轉讓禁藥安非他命之犯意，於附表二所示時間、地
    點，無償提供安非他命予鍾賢旭施用。迨於100年7月27日，
    經本院核發之搜索票及苗栗地方法院檢察署檢察官核發之拘
    票前往鍾木禎位在苗栗縣頭份鎮○○里○○鄰○○路○ 段17巷
    114 號住處搜索，除拘提鍾木禎到案外，並扣得鍾木禎所使
    用門號0000000000、0000000000、0000000000號行動電話（
    各內含SIM 卡1 張）各1 支等物。
三、案經苗栗縣警察局竹南分局報告臺灣苗栗地方法院檢察署檢
    察官偵查起訴。
    理    由
壹、證據能力部分：
一、刑事訴訟法第156 條第1 項之規定，被告之自白非出於強暴
    、脅迫、利誘、詐欺、疲勞訊問、違法羈押或其他不正之方
    法，且與事實相符者，得為證據。查本件被告鍾木禎及其辯
    護人於準備程序、審判期日對於公訴檢察官提出之警詢、偵
    查中之訊問筆錄等證據能力均不爭執，且未抗辯其自白非出
    於任意性，亦查無明顯事證足認檢察官及警察機關於製作該
    等筆錄時，有對被告施以法律所禁止之不正方法等情事，應
    認該審判外之自白具有任意性，而認有證據能力。
二、按刑事訴訟法第159 條之5 第1 項「被告以外之人於審判外
    之陳述，雖不符前4 條之規定，而經當事人於審判程序同意
    作為證據，法院審酌該言詞陳述或書面陳述作成時之情況，
    認為適當者，亦得為證據」之規定，觀諸其立法理由謂：「
    二、按傳聞法則的重要理論依據，在於傳聞證據未經當事人
    之反對詰問予以核實，乃予排斥。惟若當事人已放棄對原供
    述人之反對詰問權，於審判程序表明同意該等傳聞證據可作
    為證據，基於證據資料愈豐富，愈有助於真實發見之理念，
    此時，法院自可承認該傳聞證據之證據能力。三、由於此種
    同意制度係根據當事人的意思而使本來不得作為證據之傳聞
    證據成為證據之制度，乃確認當事人對傳聞證據有處分權之
    制度。為貫徹本次修法加重當事人進行主義色彩之精神，固
    宜採納此一同意制度，作為配套措施。然而吾國尚非採澈底
    之當事人進行主義，故而法院如認該傳聞證據欠缺適當性時
    （例如證明力明顯過低或該證據係違法取得），仍可予以斟
    酌而不採為證據，爰參考日本刑事訴訟法第326 條第1 項之
    規定，增設本條第1 項。」由此可知，第159 條之5 第1 項
    之規定，僅在強調當事人之同意權，取代當事人之反對詰問
    權，使傳聞證據得作為證據，並無限制必須「不符合同法第
    159 條之1 至第159 條之4 」，始有適用，故依條文之目的
    解釋，第159 條之5 第1 項之規定，並不以被告以外之人於
    審判外之陳述「不符合」同法第159 條之1 至第159 條之4
    有關傳聞證據例外規定之情形，始有其適用（臺灣高等法院
    暨所屬法院96年法律座談會刑事類提案第26 號 研討結果參
    照）。又增訂刑事訴訟法第159 條之5 第1 項所參考之日本
    國刑事訴訟法第326 條第1 項，其文義為「檢察官及被告同
    意作為證據之書面或供述，法院考量該書面或供述作成時之
    情況認為相當時，不論第321 條至前條（第325 條）之規定
    ，亦得作為證據」，可見，我國法所借鏡之日本國法，其操
    作模式係：法院首先確認有無當事人之同意，待確認當事人
    不同意時，始探究該傳聞證據是否該當刑事訴訟法第321 條
    以下（為傳聞例外規定，相當於我國法第159 條之1 至之4
    ）之要件。易言之，當事人之同意乃係傳聞法則例外之第一
    次關口，亦為傳聞法則例外之最先位規定。如當事人同意將
    傳聞證據作為證據使用，法院即毋庸再去論述是否有符合其
    他傳聞例外規定之適用。是本案公訴人、被告及辯護人如有
    同意以下本院所引用之傳聞證據均作為證據使用，對於本院
    引用之傳聞證據顯已放棄反對詰問權，並同時有賦予證據能
    力之意思表示，則該傳聞證據既已有證據能力，而得作為論
    罪之依據，於邏輯上本院並毋庸再去細究該傳聞證據是否合
    致刑事訴訟法第159 條之1 至之4 等規定。經查，本案經本
    院引用之被告以外之人於審判外之言詞或書面陳述，惟經檢
    察官、被告及辯護人於準備程序一致同意作為證據（本院10
    0 年度訴字第527 號審理卷【下稱本院卷】第26頁背面、27
    頁），另經本院於審理中一一踐行「告以要旨」程序，當事
    人於知悉上開證據係審判外陳述之情形下，對於各該證據亦
    均表示「沒有意見」（本院卷第74、75頁），且迄至言詞辯
    論終結前未再聲明異議，本院審酌此等證據資料製作時之情
    況，尚無違法不當及證明力明顯過低之瑕疵，與本案待證事
    實復具有相當關連性，亦認為適當，依刑事訴訟法第159 條
    之5 第1 項，前開傳聞證據均得作為證據。
三、國家基於犯罪偵查之目的，對被告或犯罪嫌疑人進行通訊監
    察，乃係以監控與過濾受監察人通訊內容之方式，蒐集對其
    有關之紀錄，並將該紀錄予以查扣，作為認定犯罪與否之證
    據，屬於刑事訴訟上強制處分之一種，而監聽係通訊保障及
    監察法第13條第1 項所定通訊監察方法之一，司法警察機關
    依法定程序執行監聽取得之錄音，係以錄音設備之機械作用
    ，真實保存當時通訊之內容，如通訊一方為受監察人，司法
    警察在監聽中蒐集所得之通訊者對話，若其通話本身即係被
    告進行犯罪中構成犯罪事實之部分內容，則依前開說明，自
    與所謂「審判外之陳述」無涉，應不受傳聞法則之規範，當
    然具有證據能力。至司法警察依據監聽錄音結果予以翻譯而
    製作之監聽（或稱通訊監察）譯文，屬於文書證據之一種，
    於被告或訴訟關係人對其譯文之真實性發生爭執或有所懷疑
    時，法院固應依刑事訴訟法第165 條之1 第2 項規定，以適
    當之設備，顯示該監聽錄音帶之聲音，以踐行調查證據之程
    序，俾確認該錄音聲音是否為通訊者本人及其內容與監聽譯
    文之記載是否相符；或傳喚該通訊者；或依其他法定程序，
    為證據調查。倘被告或訴訟關係人對該通訊監察譯文之真實
    性並不爭執，即無勘驗辨認其錄音聲音之調查必要性，法院
    於審判期日如已踐行提示監聽譯文供當事人辨認或告以要旨
    ，使其表示意見等程序並為辯論者，其所為之訴訟程序即無
    不合（最高法院97年度臺上字第561 號、98年度臺上字第40
    17號、99年度臺上字第4399號判決意旨可供參照）。經查，
    本案起訴書所引之通訊監察譯文，係經本院核發通訊監察書
    予以監聽錄音所製作，監聽電話為被告販毒時所持用之行動
    電話，此有本院100 年5 月10日核發之100 年聲監字第0001
    94號（其期間自100 年5 月11日10時起至同年6 月9 日10時
    止）、100 年聲監續字第000214號（其期間自100 年6 月9
    日10時起至同年7 月8 日10時止）、100 年聲監續字第0002
    45號（其期間自100 年7 月8 日10時起至同年8 月6 日10時
    止）通訊監察書在卷可稽（臺灣苗栗地方法院檢察署100 年
    度偵字第4288號卷【下稱偵字第4288號卷】第37至42頁），
    係依法所為之監聽。且本案通訊監察譯文業經本院於審理中
    提示予被告及其辯護人表示意見，而被告及其辯護人於本院
    禁行準備程序時，並不爭執該證據能力，另經本院於審理中
    一一踐行「告以要旨」程序，對於上開譯文亦均表示「沒有
    意見」，且迄至言詞辯論終結前未再聲明異議，（本院卷第
    26 頁 背面、第27頁、第74頁背面），另經本院審酌電話監
    聽侵害被告權益之種類及輕重、對於被告訴訟上防禦不利益
    之程度、犯罪所生之危害或實害等情形，兼顧人權保障及公
    共利益之均衡維護，亦認本件此部分電話監聽合於比例原則
    ，是認應具有證據能力。
四、而扣案供被告聯絡販賣第二級毒品之門號0000000000行動電
    話1 支（含SIM 卡1 張），非屬供述證據，無傳聞法則之適
    用，且與本案具有關聯性，而上開物證經偵辦員警依法定程
    序合法搜索扣得，當具有證據能力，均合先敘明。
貳、實體部分：
一、上開犯罪事實，業據被告鍾木禎於本院準備程序及審理中供
    認無誤（本院卷第26頁、第75頁），核與證人即向被告購買
    安非他命之謝國森、張秀琴、范勝雄、林錦良於警詢、偵查
    中之證述（臺灣苗栗地方法院檢察署100 年度偵字第4272號
    卷【下稱偵字第4272號卷】第77至85頁、第108至110頁，偵
    字第4272號卷第112至116頁、第145至147頁，偵字第4272號
    卷第149至169頁、第194頁至第199頁，偵字第4272號卷第20
    1至213頁、第234至236頁），及證人即受被告無償轉讓安非
    他命之鍾賢旭於警詢、偵查中之證述（偵字第4272號卷第23
    8 至245 頁、第264 至265 頁）情節均相符，復有證人謝國
    森、張秀琴、范勝雄、林錦良持用其0000000000號、000000
    0000號、0000000000號、0000000000號行動電話分別與被告
    使用之0000000000號行動電話聯絡購買安非他命之監聽譯文
    在卷可佐（偵字第4272號卷第98至99頁、第140 頁、第180
    至185 頁、第222 至224 頁、第254 頁）。參諸證人謝國森
    、張秀琴、范勝雄、林錦良、鍾賢旭與被告均無任何怨隙（
    參偵字第4272號卷第110 頁、第146 頁、第198 頁、第236
    頁、第265 頁），衡情上開證人應無設詞攀誣，或虛構事實
    以陷害被告之理，況其等到庭具結作證，更係以刑事責任擔
    保其證言之真實性，此外，復有本院之搜索票、苗栗縣警察
    局頭份分局搜索扣押筆錄、扣押物品目錄表各1 份在卷可稽
    （偵字第4272號卷第47至50頁），故證人謝國森、張秀琴、
    范勝雄、林錦良、鍾賢旭前開證述內容，應可採信。
二、衡之安非他命係經公告之第二級毒品，無論持有、販賣，均
    屬違法行為，為治安機關所嚴查，此為眾所週知之事實，毒
    品交易均於隱密下進行，其以通訊聯絡亦鮮有明白直接以「
    毒品」、「安非他命」等名稱或相近之用語稱之，為躲避查
    緝及隱飾犯行，均以暗語或彼此已有默契之含混語意而為溝
    通，故上開通訊監察譯文雖未見雙方言明購買毒品安非他命
    之對話內容，惟參酌通訊之內容及通聯之時間，核與上開證
    人之證述內容有相當之關聯性，足以補強及擔保其等證述有
    向被告購買毒品安非他命之真實性。
三、販賣安非他命係違法行為，非可公然為之，亦無公定價格，
    容易分裝並增減份量，而每次買賣之價量，可能隨時依雙方
    關係深淺、資力、需求量及對行情之認知、來源是否充裕、
    查緝是否嚴緊、買方被查獲時供出賣方之可能風險之評估等
    ，而異其標準，非可一概而論，從而販賣之利得，除被告就
    販賣之價量俱臻明確供述外，委難察得實情，然販賣之人從
    價差或量差中牟利之方式雖異，其意圖營利之販賣行為則無
    二致。本件被告所為販賣第二級毒品犯行，雖因並未當場查
    獲販毒事實，而無從察知其販賣毒品確實數量，惟毒品危害
    防制條例所處罰之「販賣」毒品罪，所著重者為在主觀上有
    藉以牟利之惡性，及對毒品之擴散具有較有償或無償轉讓行
    為更嚴重之危害性，被告「營利」之意圖係從客觀之社會環
    境、情況及證人、物證等資料，依據證據法則綜合研判認定
    ；衡諸毒品安非他命量微價高，且依一般社會通念以觀，販
    賣行為在通常情形下均係以牟利為其主要誘因及目的，從而
    ，舉凡其有償交易，除足反證其確另基於某種非圖利本意之
    關係外，通常尚難因無法查悉其販入價額作為是否高價賣出
    之比較，諉無營利之意思，阻卻販賣犯行之追訴。本案被告
    分別出售第二級毒品2 1 次，業經其供承不諱，已如前述，
    而毒品戕害國民身心健康，危害匪淺，向為政府厲法查緝之
    目標，況衡諸被告與附表所示之證人謝國森等人間俱無至親
    關係等情，苟無利得，被告豈有甘冒遭查緝法辦重刑之風險
    ，而平白無端從事販賣安非他命之理？是以被告顯有藉各該
    次交易毒品行為從中取利之意圖及事實，要無疑義。
四、綜上所述，足認被告之自白顯與事實相符，本件事證明確，
    被告之犯行，堪以認定。
五、論罪科刑：
(一)、惟查安非他命為毒品危害防制條例第2 條第2 項第2 款所定
    之第二級毒品，又安非他命業經行政院衛生署公告禁止使用
    在案，應認屬藥事法第22條第1 項第1 款所規定之禁藥，不
    得非法持有及轉讓。按行為人明知為禁藥即第二級毒品安非
    他命而轉讓予他人者，除成立毒品危害防制條例第8 條第2
    項之轉讓第二級毒品罪外，亦構成藥事法第83條第1 項之轉
    讓禁藥罪，此係屬同一犯罪行為而同時有二種法律可資處罰
    之法規競合情形，應依「重法優於輕法」、「後法優於前法
    」等法理，擇一處斷。毒品危害防制條例第8 條第2 項轉讓
    第二級毒品罪之法定本刑為6 月以上5 年以下有期徒刑，得
    併科新臺幣70萬元以下罰金；而93年4 月21日修正後藥事法
    第83條第1 項轉讓禁藥罪之法定本刑為7 年以下有期徒刑，
    得併科新臺幣500 萬元以下罰金，且如不具有應依毒品危害
    防制條例第8 條第6 項及第9 條之規定加重其刑至2 分之1
    之情形，則修正後藥事法第83條第1 項之罪之法定本刑，顯
    較毒品危害防制條例第8 條第2 項之罪之法定本刑為重，依
    前述「重法優於輕法」之法理，自應優先適用藥事法第83條
    第1 項之規定處罰，最高法院97年度台上字第3490號、97年
    度台非字第397 號等判決意旨可資參照。
(二)、刑法於94年2 月2 日修正公布，於95年7 月1 日起施行，基
    於刑罰公平原則之考量，杜絕僥倖之犯罪心理，並避免易致
    鼓勵犯罪之誤解，修正後刑法已刪除第56條連續犯之規定，
    行為人反覆實行之犯罪行為茍係在刑法修正施行後者，因法
    律之修正已生阻斷連續犯之法律效果，除認應合於接續犯、
    繼續犯、集合犯等實質上一罪關係而以一罪論處外，基於一
    罪一罰之刑罰公平性，自應併合處罰；所謂「集合犯」，係
    指立法者所制定之犯罪構成要件中，本即預定有數個同種類
    行為而反覆實行之犯罪而言，故是否集合犯之判斷，客觀上
    自應斟酌法律規範之本來意涵、實現該犯罪目的之必要手段
    、社會生活經驗中該犯罪必然反覆實行之常態及社會通念等
    ，主觀上則視其反覆實施之行為是否出於行為人之一個犯意
    ，並秉持刑罰公平原則，加以判斷之，而行為人多次販毒品
    之行為，未必皆出於行為人之一個犯意決定，故販賣毒品之
    罪，難認係集合犯之罪。又依刑法第56條修正理由之說明，
    謂「對繼續犯同一罪名之罪者，均適用連續犯之規定論處，
    不無鼓勵犯罪之嫌，亦使國家刑罰權之行使發生不合理之現
    象」、「基於連續犯原為數罪之本質及刑罰公平原則之考量
    ，爰刪除有關連續犯之規定」等語，即係將本應各自獨立評
    價之數罪，回歸本來就應賦予複數法律效果之原貌，因此，
    就刑法修正施行後多次販賣毒品之犯行，採一罪一罰，始符
    合立法本旨（最高法院96年度臺上字第7052號判決意旨參照
    ）。是本案被告所為如犯罪事實所示各次販賣及轉讓毒品之
    犯行，均係在刑法修正施行後所為，行為時間相異，難認係
    在密切接近之時、地，分數個舉動以接續或反覆施行之行為
    ，與接續犯或集合犯之概念非合，參酌上開所述，即應予以
    分論併罰。
(三)、核被告所為如附表一編號1 至21所示部分，係犯毒品危害防
    制條例第4 條第2 項之販賣第二級毒品等罪；另於附表二編
    號1 所示部分，係犯藥事法第83條第1 項之轉讓禁藥罪。被
    告各次持有第二級毒品安非他命與禁藥安非他命之低度行為
    ，分別為其各次販賣第二級毒品安非他命與轉讓禁藥安非他
    命等高度行為所吸收，均不另論罪。其上開21次販賣第二級
    毒品安非他命與1 次轉讓禁藥安非他命等行為，犯意個別，
    行為時間、地點、態樣不同，應分論併罰之。
(五)、量刑理由之說明：
    按刑法第59條規定犯罪之情狀可憫恕者，得酌量減輕其刑，
    其所謂「犯罪之情狀」，與同法第57條規定科刑時應審酌之
    一切情狀，並非有截然不同之領域，於裁判上酌減其刑時，
    應就犯罪一切情狀（包括第57條所列舉之10款事項），予以
    全盤考量，審酌其犯罪有無可憫恕之事由（即有無特殊之原
    因與環境，在客觀上足以引起一般同情，以及宣告法定低度
    刑，是否猶嫌過重等等），以為判斷。本院審酌被告販賣第
    二級毒品安非他命之法定刑為「無期徒刑或七年以上有期徒
    刑，得併科新臺幣1 千萬元以下罰金。」刑度甚重。然同為
    販賣第二級毒品之人，其原因動機不一，犯罪情節未必盡同
    ，或有大盤毒梟者，亦有中、小盤之分，甚或僅止於吸毒者
    友儕間為求互通有無之情形亦所在多有，其販賣行為所造成
    危害社會之程度自屬有異，法律科處此類犯罪，所設之法定
    最低本刑卻不可謂不重，於此情形，倘依其情狀處以有期徒
    刑，即足以懲儆，並可達防衛社會之目的者，自非不可依客
    觀之犯行與主觀之惡性二者加以考量其情狀是否有可憫恕之
    處，適用刑法第59條之規定酌量減輕其刑，期使個案裁判之
    量刑能斟酌適當，符合比例原則。本案被告如附表一所示販
    賣第二級毒品安非他命之犯行，固無視國家對於杜絕毒品危
    害之禁令，其行為固屬不當，應予非難，其販賣次數總計雖
    21次，然每次販賣數量甚微，所得僅在1 、2 000 元之譜，
    應僅為自身毒癮，販賣少量毒品以得取價差，買毒供己施用
    而為，且本案販賣所得僅共28,500元，販賣對象僅限於特定
    如事實欄所述4 人，且皆為最下游之毒品吸食者，其行為對
    於他人身心健康及社會治安所造成侵害之範圍、程度及所獲
    利益均難謂重大，足見其非販賣毒品之大、中盤商，就該次
    犯罪情節觀之，尚非重大惡極，相較於長期、大量販賣毒品
    之真正毒梟而言，其對社會秩序與國民健康之危害，顯然較
    不成比例，倘該次犯行科以最輕之法定本刑7 年有期徒刑，
    未免過苛，且無從與真正長期、大量販毒之惡行區別，是本
    院衡其本案被告於本院審理時均坦承所有犯行，暨其生活狀
    況、智識程度為國小畢業、犯罪之動機、目的、手段、所生
    危害等一切情狀，認被告各次販賣行為若科以最輕本刑七年
    以上有期徒刑，仍屬過重，在客觀上應足以引起一般人之同
    情，確有法重情輕之失衡情狀，爰依刑法第59條之規定，就
    其所犯21次之販賣第二級毒品罪，均予以酌量減輕其刑，以
    符罪刑相當原則。另本案有關轉讓第二級毒品安非他命部分
    ，既因藥事法第83條第1 項轉讓禁藥罪，為後法且為重法，
    應優先適用轉讓禁藥罪處罰，則屬於前法、輕法之毒品危害
    防制條例第8 條第2 項轉讓第二級毒品罪，其最輕本刑為有
    期徒刑6 月，故在量定宣告刑，不得低於該較輕罪名所定最
    輕本刑以下之刑，以免科刑偏失。是本院就被告上開所犯如
    事實欄附表一、二所示之各次犯行，分別量處如主文所示附
    表一、二等罪刑，並定主文欄所示之應執行刑，以示懲儆。
四、沒收部分：
(一)、毒品危害防制條例第19條第1 項固規定，犯第4 條至第9 條
    之罪者，其供犯罪所用或因犯罪所得之財物，均沒收之，如
    全部或一部不能沒收時，追徵其價額或以其財產抵償之，且
    按毒品危害防制條例第19條，係採義務沒收主義，故販賣毒
    品所用之物或所得之金錢，如能認定確係販賣毒品所用或所
    得之款項，且屬犯人所有，均應宣告沒收，不以當場搜獲扣
    押者為限，最高法院89年度台上字第178 號、第289 號、92
    年度台上字第2608號、93年度台上字第3670號判決意旨可資
    參照。又販賣毒品所得之對價，不問其中成本若干，利潤多
    少，均應全部諭知沒收，貫徹政府查禁煙毒之決心，以符立
    法本旨，最高法院91年度台上字第2419號判決意旨可資參照
    。是販賣毒品所得之金錢，無論已否扣案，如仍屬存在，即
    應依法沒收。惟因犯罪所得之財物，係以實際所得者為限，
    苟無所得或尚未取得者，自無從為沒收追繳之諭知（最高法
    院99年度台上2934號判決要旨參照）。如附表一所示被告鍾
    木禎販賣第二級毒品所得之財物，共計28,500元，雖未扣案
    ，仍應分別依同條例第19條第1 項沒收之，如全部或一部不
    能沒收時，以其財產抵償之。
(二)、另查，扣案之門號0000000000行動電話1 支（含SIM 卡1 張
    ），其ELIYA 黑色行動電話1 支，係被告所有供聯繫販賣第
    二級毒品安非他命之工具，而門號0000000000號之SIM 卡1
    張，雖係其姪子鍾文議所申請登記，然向來為被告聯絡販賣
    毒品、轉讓禁藥所用之物，業據被告鍾木禎供明在卷（見本
    院卷第75頁背面、76頁），應認被告為己意持有，僅以其姪
    子鍾文議名義申請登記，係屬被告所有之物，是扣案之門號
    0000000000 行 動電話1 支（含SIM 卡1 張）應依毒品危害
    防制條例第19 條 第1 項之規定，於附表一、二所示各次販
    賣第二級毒品及轉讓禁藥等罪刑項下宣告沒收。
(三)、其餘在被告住處查扣之門號為0000000000號行動電話1 支（
    含SIM 卡1 張）及0000000000號行動電話1 支（含SIM 卡1
    張），非用來作為附表一編號1 至21、附表二編號1 所示之
    人連繫販賣或轉讓毒品事宜之犯罪工具，此觀卷附通訊監察
    譯文即明。上開物品既難認與本案犯罪有何關聯，本院自不
    得遽予諭知沒收。
五、適用法條：
(一)、刑事訴訟法第299 條第1 項前段。
(二)、毒品危害防制條例第4 條第2 項、第19條第1 項。
(三)、藥事法第83條第1 項。
(四)、刑法第11條、第59條、第50條、第51條第5 款、第9 款。
本案經檢察官葉竹鳳到庭執行職務。
中    華    民    國   100    年    11    月    11    日
                  刑事第七庭    審判長法  官  楊清益
                                      法  官  張新楣
                                      法  官  周靜妮
以上正本證明與原本無異。
如不服本判決應於收受判決後10日內向本院提出上訴書狀，並應
敘述具體理由。其未敘述上訴理由者，應於上訴期間屆滿後20日
內向本院補提理由書( 均須按他造當事人之人數附繕本) 「切勿
逕送上級法院」。告訴人或被害人如對本判決不服者，應具備理
由請求檢察官上訴，其上訴期間之計算係以檢察官收受判決正本
之日期為準。
                                      書記官  巫  穎
中    華    民    國   100    年    11    月    11    日
附表一：被告販賣第二級毒品部分
┌──┬────┬────┬──────┬────┬──────────┐
│編號│販賣對象│販賣時間│交易方式及地│毒品種類│所犯罪名及處刑      │
│    │        │（民國）│點          │及金額（│                    │
│    │        │        │            │新臺幣）│                    │
├──┼────┼────┼──────┼────┼──────────┤
│1   │謝國森  │100年6月│謝國森以其行│購買第二│鍾木禎販賣第二級毒品│
│    │        │9日23時 │動電話撥打鍾│級毒品安│，處有期徒刑參年拾月│
│    │        │47分許  │木禎之行動電│非他命一│。未扣案之販賣毒品所│
│    │        │        │話聯絡購買毒│包，共計│得新臺幣貳仟伍佰元沒│
│    │        │        │品，並與鍾木│2500元。│收，如全部或一部不能│
│    │        │        │禎於苗栗縣頭│        │沒收時，以其財產抵償│
│    │        │        │份鎮釣魚池附│        │之。扣案之門號091883│
│    │        │        │近鍾木禎住處│        │0665號行動電話 壹支 │
│    │        │        │交易。      │        │（含SIM 卡壹張） 沒 │
│    │        │        │            │        │收。                │
├──┼────┼────┼──────┼────┼──────────┤
│2   │謝國森  │100年6月│謝國森以其行│購買第二│鍾木禎販賣第二級毒品│
│    │        │22日20時│動電話撥打鍾│級毒品安│，處有期徒刑參年拾月│
│    │        │21分許  │木禎之行動電│非他命1 │。未扣案之販賣毒品所│
│    │        │        │話聯絡購買毒│包，共計│得新臺幣貳仟伍佰元沒│
│    │        │        │品，並與鍾木│2500元。│收，如全部或一部不能│
│    │        │        │禎於苗栗縣頭│        │沒收時，以其財產抵償│
│    │        │        │份鎮釣魚池附│        │之。扣案之門號091883│
│    │        │        │近鍾木禎住處│        │0665號行動電話 壹支 │
│    │        │        │交易。      │        │（含SIM 卡壹張） 沒 │
│    │        │        │            │        │收。                │
├──┼────┼────┼──────┼────┼──────────┤
│3   │謝國森  │100年7月│謝國森以其行│購買第二│鍾木禎販賣第二級毒品│
│    │        │15日19時│動電話撥打鍾│級毒品安│，處有期徒刑參年拾月│
│    │        │17分許  │木禎之行動電│非他命1 │。未扣案之販賣毒品所│
│    │        │        │話聯絡購買毒│包，共計│得新臺幣貳仟伍佰元沒│
│    │        │        │品，並與鍾木│2500元。│收，如全部或一部不能│
│    │        │        │禎於苗栗縣頭│        │沒收時，以其財產抵償│
│    │        │        │份鎮釣魚池附│        │之。扣案之門號091883│
│    │        │        │近鍾木禎住處│        │0665號行動電話 壹支 │
│    │        │        │交易。      │        │（含SIM卡壹張）沒收 │
├──┼────┼────┼──────┼────┼──────────┤
│4   │張秀琴  │100年7月│張秀琴以其行│購買第二│鍾木禎販賣第二級毒品│
│    │        │7日18時 │動電話撥打鍾│級毒品安│，處有期徒刑參年拾月│
│    │        │許      │木禎之行動電│非他命1 │。未扣案之販賣毒品所│
│    │        │        │話聯絡購買毒│包，共計│得新臺幣貳仟元沒收，│
│    │        │        │品，並與鍾木│2000元。│如全部或一部不能沒收│
│    │        │        │禎於苗栗縣頭│        │時，以其財產抵償之。│
│    │        │        │份鎮鍾木禎住│        │之。扣案之門號091883│
│    │        │        │處交易。    │        │0665號行動電話 壹支 │
│    │        │        │            │        │（含SIM 卡壹張） 沒 │
│    │        │        │            │        │收。                │
├──┼────┼────┼──────┼────┼──────────┤
│5   │范勝雄  │100年5月│范勝雄以其行│購買第二│鍾木禎販賣第二級毒品│
│    │        │29日10  │動電話撥打鍾│級毒品安│，處有期徒刑參年拾月│
│    │        │時37分許│木禎之行動電│非他命1 │。未扣案之販賣毒品所│
│    │        │        │話聯絡購買毒│包，共計│得新臺幣壹仟元沒收，│
│    │        │        │品，並與鍾木│1000元。│如全部或一部不能沒收│
│    │        │        │禎於苗栗縣頭│        │時，以其財產抵償之。│
│    │        │        │份鎮鍾木禎住│        │之。扣案之門號091883│
│    │        │        │處樓下交易。│        │0665號行動電話 壹支 │
│    │        │        │            │        │（含SIM 卡壹張） 沒 │
│    │        │        │            │        │收。                │
├──┼────┼────┼──────┼────┼──────────┤
│6   │范勝雄  │100年5月│范勝雄以其行│購買第二│鍾木禎販賣第二級毒品│
│    │        │31日18  │動電話撥打鍾│級毒品安│，處有期徒刑參年拾月│
│    │        │時43分許│木禎之行動電│非他命1 │。未扣案之販賣毒品所│
│    │        │        │話聯絡購買毒│包，共計│得新臺幣壹仟元沒收，│
│    │        │        │品，並與鍾木│1000元。│如全部或一部不能沒收│
│    │        │        │禎在苗栗縣頭│        │時，以其財產抵償之。│
│    │        │        │份鎮鍾木禎住│        │之。扣案之門號091883│
│    │        │        │處樓下交易。│        │0665號行動電話 壹支 │
│    │        │        │            │        │（含SIM 卡壹張） 沒 │
│    │        │        │            │        │收。                │
├──┼────┼────┼──────┼────┼──────────┤
│7   │范勝雄  │100年6月│范勝雄以其行│購買第二│鍾木禎販賣第二級毒品│
│    │        │3日20時 │動電話撥打鍾│級毒品安│，處有期徒刑參年拾月│
│    │        │9分許   │木禎之行動電│非他命1 │。未扣案之販賣毒品所│
│    │        │        │話聯絡購買毒│包，共計│得新臺幣壹仟元沒收，│
│    │        │        │品，並與鍾木│1000元。│如全部或一部不能沒收│
│    │        │        │禎在苗栗縣頭│        │時，以其財產抵償之。│
│    │        │        │份鎮鍾木禎住│        │之。扣案之門號091883│
│    │        │        │處樓下交易。│        │0665號行動電話 壹支 │
│    │        │        │            │        │（含SIM 卡壹張） 沒 │
│    │        │        │            │        │收。                │
├──┼────┼────┼──────┼────┼──────────┤
│8   │范勝雄  │100年6月│范勝雄以其行│購買第二│鍾木禎販賣第二級毒品│
│    │        │5日10時 │動電話撥打鍾│級毒品安│，處有期徒刑參年拾月│
│    │        │許      │木禎之行動電│非他命1 │。未扣案之販賣毒品所│
│    │        │        │話聯絡購買毒│包，共計│得新臺幣壹仟元沒收，│
│    │        │        │品，並與鍾木│1000元。│如全部或一部不能沒收│
│    │        │        │禎在苗栗縣頭│        │時，以其財產抵償之。│
│    │        │        │份鎮鍾木禎住│        │扣案之門號091883    │
│    │        │        │處樓下交易。│        │0665號行動電話壹支（│
│    │        │        │            │        │含SIM 卡壹張）沒收。│
│    │        │        │            │        │                    │
├──┼────┼────┼──────┼────┼──────────┤
│9   │范勝雄  │100年6月│范勝雄以其行│購買第二│鍾木禎販賣第二級毒品│
│    │        │7日19時 │動電話撥打鍾│級毒品安│，處有期徒刑參年拾月│
│    │        │許      │木禎之行動電│非他命1 │。未扣案之販賣毒品所│
│    │        │        │話聯絡購買毒│包，共計│得新臺幣壹仟元沒收，│
│    │        │        │品，並與鍾木│1000元。│如全部或一部不能沒收│
│    │        │        │禎在苗栗縣頭│        │時，以其財產抵償之。│
│    │        │        │份鎮鍾木禎住│        │扣案之門號091883    │
│    │        │        │處樓下交易。│        │0665號行動電話壹支（│
│    │        │        │            │        │含SIM 卡壹張）沒收。│
│    │        │        │            │        │                    │
├──┼────┼────┼──────┼────┼──────────┤
│10  │范勝雄  │100年6月│范勝雄以其行│購買第二│鍾木禎販賣第二級毒品│
│    │        │11日16時│動電話撥打鍾│級毒品安│，處有期徒刑參年拾月│
│    │        │許      │木禎之行動電│非他命1 │。未扣案之販賣毒品所│
│    │        │        │話聯絡購買毒│包，共計│得新臺幣壹仟元沒收，│
│    │        │        │品，並與鍾木│1000元。│如全部或一部不能沒收│
│    │        │        │禎在苗栗縣頭│        │時，以其財產抵償之。│
│    │        │        │份鎮鍾木禎住│        │之。扣案之門號091883│
│    │        │        │處樓下交易。│        │0665號行動電話 壹支 │
│    │        │        │            │        │（含SIM 卡壹張） 沒 │
│    │        │        │            │        │收。                │
├──┼────┼────┼──────┼────┼──────────┤
│11  │范勝雄  │100年6月│范勝雄以其行│購買第二│鍾木禎販賣第二級毒品│
│    │        │12日20時│動電話撥打鍾│級毒品安│，處有期徒刑參年拾月│
│    │        │45分許  │木禎之行動電│非他命1 │。未扣案之販賣毒品所│
│    │        │        │話聯絡購買毒│包，共計│得新臺幣壹仟元沒收，│
│    │        │        │品，並與鍾木│1000元。│如全部或一部不能沒收│
│    │        │        │禎在苗栗縣頭│        │時，以其財產抵償之。│
│    │        │        │份鎮鍾木禎住│        │之。扣案之門號091883│
│    │        │        │處樓下交易。│        │0665號行動電話 壹支 │
│    │        │        │            │        │（含SIM 卡壹張） 沒 │
│    │        │        │            │        │收。                │
├──┼────┼────┼──────┼────┼──────────┤
│12  │范勝雄  │100年6月│范勝雄以其行│購買第二│鍾木禎販賣第二級毒品│
│    │        │15日18時│動電話撥打鍾│級毒品安│，處有期徒刑參年拾月│
│    │        │5分許   │木禎之行動電│非他命1 │。未扣案之販賣毒品所│
│    │        │        │話聯絡購買毒│包，共計│得新臺幣壹仟元沒收，│
│    │        │        │品，並與鍾木│1000元。│如全部或一部不能沒收│
│    │        │        │禎在苗栗縣頭│        │時，以其財產抵償之。│
│    │        │        │份鎮興華里中│        │之。扣案之門號091883│
│    │        │        │正路頭份交流│        │0665號行動電話 壹支 │
│    │        │        │道附近7-11旁│        │（含SIM 卡壹張） 沒 │
│    │        │        │巷子交易。  │        │收。                │
├──┼────┼────┼──────┼────┼──────────┤
│13  │范勝雄  │100年6月│范勝雄以其行│購買第二│鍾木禎販賣第二級毒品│
│    │        │19日15時│動電話撥打鍾│級毒品安│，處有期徒刑參年拾月│
│    │        │20分許  │木禎之行動電│非他命1 │。未扣案之販賣毒品所│
│    │        │        │話聯絡購買毒│包，共計│得新臺幣壹仟元沒收，│
│    │        │        │品，並與鍾木│1000元。│如全部或一部不能沒收│
│    │        │        │禎在苗栗縣頭│        │時，以其財產抵償之。│
│    │        │        │份鎮鍾木禎住│        │之。扣案之門號091883│
│    │        │        │處樓下交易。│        │0665號行動電話 壹支 │
│    │        │        │            │        │（含SIM 卡壹張） 沒 │
│    │        │        │            │        │收。                │
├──┼────┼────┼──────┼────┼──────────┤
│14  │范勝雄  │100年6月│范勝雄以其行│購買第二│鍾木禎販賣第二級毒品│
│    │        │21日10時│動電話撥打鍾│級毒品安│，處有期徒刑參年拾月│
│    │        │50分許  │木禎之行動電│非他命1 │。未扣案之販賣毒品所│
│    │        │        │話聯絡購買毒│包，共計│得新臺幣壹仟元沒收，│
│    │        │        │品，並與鍾木│1000元。│如全部或一部不能沒收│
│    │        │        │禎在苗栗縣頭│        │時，以其財產抵償之。│
│    │        │        │份鎮鍾木禎住│        │之。扣案之門號091883│
│    │        │        │處樓下交易。│        │0665號行動電話 壹支 │
│    │        │        │            │        │（含SIM 卡壹張） 沒 │
│    │        │        │            │        │收。                │
├──┼────┼────┼──────┼────┼──────────┤
│15  │范勝雄  │100年6月│范勝雄以其行│購買第二│鍾木禎販賣第二級毒品│
│    │        │22日20時│動電話撥打鍾│級毒品安│，處有期徒刑參年拾月│
│    │        │13分許  │木禎之行動電│非他命1 │。未扣案之販賣毒品所│
│    │        │        │話聯絡購買毒│包，共計│得新臺幣壹仟元沒收，│
│    │        │        │品，並與鍾木│1000元。│如全部或一部不能沒收│
│    │        │        │禎在苗栗縣頭│        │時，以其財產抵償之。│
│    │        │        │份鎮鍾木禎住│        │扣案0000000000行動電│
│    │        │        │處樓下交易。│        │話壹支（含SIM卡壹張 │
│    │        │        │            │        │）沒收。            │
│    │        │        │            │        │                    │
├──┼────┼────┼──────┼────┼──────────┤
│16  │ 范勝雄 │100年6月│范勝雄以其行│購買第二│鍾木禎販賣第二級毒品│
│    │        │26日12時│動電話撥打鍾│級毒品安│，處有期徒刑參年拾月│
│    │        │37分許  │木禎之行動電│非他命1 │。未扣案之販賣毒品所│
│    │        │        │話聯絡購買毒│包，共計│得新臺幣壹仟元沒收，│
│    │        │        │品，並與鍾木│1000元。│如全部或一部不能沒收│
│    │        │        │禎在苗栗縣頭│        │時，以其財產抵償之。│
│    │        │        │份鎮鍾木禎住│        │扣案0000000000行動電│
│    │        │        │處樓下交易。│        │話壹支（含SIM卡壹張 │
│    │        │        │            │        │）沒收。            │
│    │        │        │            │        │                    │
├──┼────┼────┼──────┼────┼──────────┤
│17  │范勝雄  │100年7月│范勝雄以其行│購買第二│鍾木禎販賣第二級毒品│
│    │        │4日18時 │動電話撥打鍾│級毒品安│，處有期徒刑參年拾月│
│    │        │20分許  │木禎之行動電│非他命1 │。未扣案之販賣毒品所│
│    │        │        │話聯絡購買毒│包，共計│得新臺幣壹仟元沒收，│
│    │        │        │品，並與鍾木│1000元。│如全部或一部不能沒收│
│    │        │        │禎在苗栗縣頭│        │時，以其財產抵償之。│
│    │        │        │份鎮鍾木禎住│        │之。扣案之門號091883│
│    │        │        │處樓下交易。│        │0665號行動電話 壹支 │
│    │        │        │            │        │（含SIM 卡壹張） 沒 │
│    │        │        │            │        │收。                │
├──┼────┼────┼──────┼────┼──────────┤
│18  │范勝雄  │100年7月│范勝雄以其行│購買第二│鍾木禎販賣第二級毒品│
│    │        │6日22時 │動電話撥打鍾│級毒品安│，處有期徒刑參年拾月│
│    │        │10分許  │木禎之行動電│非他命1 │。未扣案之販賣毒品所│
│    │        │        │話聯絡購買毒│包，共計│得新臺幣壹仟元沒收，│
│    │        │        │品，並與鍾木│1000元。│如全部或一部不能沒收│
│    │        │        │禎在苗栗縣頭│        │時，以其財產抵償之。│
│    │        │        │份鎮興華里中│        │之。扣案之門號091883│
│    │        │        │正路頭份交流│        │0665號行動電話 壹支 │
│    │        │        │道附近7-11旁│        │（含SIM 卡壹張） 沒 │
│    │        │        │巷子交易。  │        │收。                │
│    │        │        │            │        │                    │
├──┼────┼────┼──────┼────┼──────────┤
│19  │范勝雄  │100年7月│范勝雄以其行│購買第二│鍾木禎販賣第二級毒品│
│    │        │7日18時 │動電話撥打鍾│級毒品安│，處有期徒刑參年拾月│
│    │        │39分許  │木禎之行動電│非他命1 │。未扣案之販賣毒品所│
│    │        │        │話聯絡購買毒│包，共計│得新臺幣壹仟元沒收，│
│    │        │        │品，並與鍾木│1000元。│如全部或一部不能沒收│
│    │        │        │禎在苗栗縣頭│        │時，以其財產抵償之。│
│    │        │        │份鎮鍾木禎住│        │之。扣案之門號091883│
│    │        │        │處樓下交易。│        │0665號行動電話 壹支 │
│    │        │        │            │        │（含SIM 卡壹張） 沒 │
│    │        │        │            │        │收。                │
├──┼────┼────┼──────┼────┼──────────┤
│20  │林錦良  │100年6月│林錦良以其行│購買第二│鍾木禎販賣第二級毒品│
│    │        │16日18時│動電話撥打鍾│級毒品安│，處有期徒刑參年拾月│
│    │        │41分許  │木禎之行動電│非他命1 │。未扣案之販賣毒品所│
│    │        │        │話聯絡購買毒│包，共計│得新臺幣貳仟元沒收，│
│    │        │        │品，並與鍾木│2000元。│如全部或一部不能沒收│
│    │        │        │禎在苗栗縣頭│        │時，以其財產抵償之。│
│    │        │        │份鎮鍾木禎住│        │之。扣案之門號091883│
│    │        │        │處門口交易。│        │0665號行動電話壹支（│
│    │        │        │            │        │含SIM 卡壹張）沒收。│
│    │        │        │            │        │                    │
├──┼────┼────┼──────┼────┼──────────┤
│21  │林錦良  │100年6月│林錦良以其行│購買第二│鍾木禎販賣第二級毒品│
│    │        │21日01時│動電話撥打鍾│級毒品安│，處有期徒刑參年拾月│
│    │        │03分許  │木禎之行動電│非他命1 │。未扣案之販賣毒品所│
│    │        │        │話聯絡購買毒│包，共計│得新臺幣貳仟元沒收，│
│    │        │        │品，並與鍾木│2000元。│如全部或一部不能沒收│
│    │        │        │禎在苗栗縣頭│        │時，以其財產抵償之。│
│    │        │        │份鎮鍾木禎住│        │之。扣案之門號091883│
│    │        │        │處交易。    │        │0665號行動電話壹支（│
│    │        │        │            │        │含SIM 卡壹張）沒收。│
│    │        │        │            │        │                    │
├──┴────┴────┴──────┴────┴──────────┤
│合計：販賣所得合計共28,500 元。                                       │
└───────────────────────────────────┘
 附表二：被告轉讓禁藥部分
┌──┬────┬────┬──────┬────┬──────────┐
│編號│轉讓對象│轉讓時間│轉讓方式及地│毒品種類│所犯罪名及處刑      │
│    │        │（民國）│點          │及數量  │                    │
│    │        │        │            │        │                    │
├──┼────┼────┼──────┼────┼──────────┤
│1   │鍾賢旭  │100年7月│鍾木禎於苗栗│無償轉讓│鍾木禎犯藥事法第83條│
│    │        │7日22時 │縣頭份鎮住處│第二級毒│第1 項之轉讓禁藥罪，│
│    │        │許      │（苗栗縣頭份│品安非他│處有期徒刑陸月。    │
│    │        │        │鎮興隆里19鄰│命約2、3│                    │
│    │        │        │興隆路一段17│口之數量│                    │
│    │        │        │巷114 號）轉│        │                    │
│    │        │        │讓第二級毒品│        │                    │
│    │        │        │安非他命予鍾│        │                    │
│    │        │        │賢旭        │        │                    │
│    │        │        │            │        │                    │
└──┴────┴────┴──────┴────┴──────────┘
附錄論罪科刑法條：
毒品危害防制條例第4 條第2 項：
製造、運輸、販賣第二級毒品者，處無期徒刑或七年以上有期徒
刑，得併科新臺幣一千萬元以下罰金。
藥事法第83條第1 項：
明知為偽藥或禁藥，而販賣、供應、調劑、運送、寄藏、牙保、
轉讓或意圖販賣而陳列者，處7 年以下有期徒刑，得併科新臺幣
5 百萬元以下罰金。